# 试机产品销售时的运费处理

提问人：塞上北 时间：2019-09-23 16:04:31
@chenyiwei
请教陈版主，在建工程试生产的产成品销售时，承担的运费在会计上该如何处理？能否冲减在建工程成本？

回答人：chenyiwei
如果可以明确认定哪些运费是与在建工程达到预定可使用状态前试生产产品的对外销售相关的，则鉴于运费构成了存货可变现净值的扣减项目，也可以认可将这部分运费计入在建工程成本，相当于减少了冲减在建工程成本的试生产产品可变现净值。如果无法合理确定这两者之间的对应关系，则应直接费用化处理。